【裁判字號】    99,裁,1386
【裁判日期】    990617
【裁判案由】    都市計畫法
【裁判全文】
最  高  行  政  法  院  裁  定
                                      99年度裁字第1386號
上  訴  人  甲○○
被 上訴 人  臺中縣政府
代  表  人  乙○○
上列當事人間都市計畫法事件，上訴人對於中華民國99年3月23
日臺中高等行政法院98年度訴字第449號判決，提起上訴，本院
裁定如下：
    主  文
上訴駁回。
上訴審訴訟費用由上訴人負擔。
    理  由
一、按對於高等行政法院判決之上訴，非以其違背法令為理由，
    不得為之，行政訴訟法第242條定有明文。依同法第243條第
    1項規定，判決不適用法規或適用不當者，為違背法令；而
    判決有同條第2項所列各款情形之一者，為當然違背法令。
    是當事人對於高等行政法院判決上訴，如依行政訴訟法第24
    3條第1項規定，以高等行政法院判決有不適用法規或適用不
    當為理由時，其上訴狀或理由書應有具體之指摘，並揭示該
    法規之條項或其內容；若係成文法以外之法則，應揭示該法
    則之旨趣；倘為司法院解釋或本院之判例，則應揭示該判解
    之字號或其內容。如以行政訴訟法第243條第2項所列各款情
    形為理由時，其上訴狀或理由書，應揭示合於該條項各款之
    事實。上訴狀或理由書如未依此項方法表明者，即難認為已
    對高等行政法院判決之違背法令有具體之指摘，其上訴自難
    認為合法。
二、本件上訴人對於臺中高等行政法院98年度訴字第449號判決
    （下稱原判決）提起上訴，雖略以：上訴人固不爭執於所有
    臺中縣豐原市○○段708地號公共設施保留地8米計畫道路上
    有堆置土石方與磚塊之情事，惟據臺中縣豐原市公所民國97
    年4月14日查報系爭土地現場「部分為圍牆與混凝土地面」
    之情形，可知上訴人尚有保留混凝土地面以符合通行道路之
    旨，而無妨礙系爭土地經都市○○○○○道路用地使用之目
    的而為使用之情形，原判決對此有利於上訴人之事證，未能
    究辨，執認上訴人於系爭土地有妨礙都市計畫指定目的之使
    用情事，誠有證據上理由矛盾以及判決不備理由之違法；又
    上訴人僅係暫時性堆置土方，並無於系爭土地「變更地形」
    之行為，顯不該當都市計畫法第79條之裁罰要件，原判決認
    上訴人「變更地形」而違反都市計畫法第51條、第79條規定
    ，亦有適用法規不當之違法等語，為其論據。惟核上訴狀所
    載內容，或係就原審取捨證據、認定事實之職權行使，指摘
    其為不當，或係就原審所為論斷或駁斥其主張之理由，泛言
    原判決有適用法規不當及不備理由之違法，而未具體表明原
    判決究竟有如何合於不適用法規或適用不當、或有行政訴訟
    法第243條第2項所列各款之情形，尚難認為已對原判決之如
    何違背法令有具體之指摘。依首揭規定及說明，應認其上訴
    為不合法，應予駁回。
三、據上論結，本件上訴為不合法。依行政訴訟法第249條第1項
    前段、第104條、民事訴訟法第95條、第78條，裁定如主文
    。
中    華    民    國    99    年    6     月    17    日
                    最高行政法院第四庭
                        審判長法官  劉  鑫  楨
                              法官  劉  介  中
                              法官  林  文  舟
                              法官  曹  瑞  卿
                              法官  陳  鴻  斌

以  上  正  本  證  明  與  原  本  無  異
中    華    民    國    99    年    6     月    18    日
                              書記官  吳  玫  瑩

司法院資訊處製作；財團法人民間司法改革基金會備份。
